【裁判字號】    95,易,272
【裁判日期】    951031
【裁判案由】    竊盜
【裁判全文】
臺灣宜蘭地方法院刑事判決               95年度易字第272號
    公  訴  人  臺灣宜蘭地方法院檢察署檢察官
    被      告  甲○○
上列被告因竊盜案件，經檢察官提起公訴（九十五年度偵字第二
０二九號），本院判決如下：
    主  文
甲○○於夜間侵入住宅，毀越安全設備竊盜，累犯，處有期徒刑
捌月。
    事  實
一、甲○○前因違反毒品危害防制條例案件，經臺灣板橋地方法
    院度訴字第二三七七號判處有期徒刑七月確定，民國九十三
    年十二月三日執行完畢。詎仍不知悔改，復基於為自己不法
    所有之意圖，於九十四年八月二十四日凌晨二時起至同日凌
    晨七時許止之夜間某時許，跨越其位於宜蘭縣宜蘭市○○○
    路二七六巷二十號居處二樓陽台進入隔鄰宜蘭縣宜蘭市○○○路二七六巷十六號之丙○○、乙○○住處二樓陽台後，破
    壞紗門入內竊得丙○○、乙○○所有之十七吋電腦液晶螢幕
    、數位相機各一部及ＸＧ七二二型行動電話二支。嗣於同年
    月下旬某日，因陳永豐偕同李詩琴（起訴書誤繕為李詩吟）
    向甲○○催討欠款時，甲○○便將其所竊得前開ＸＧ七二二
    型行動電話一支（序號00000000000000號）
    交予不知情陳永豐用以抵償欠款二千元，陳永豐再將該支行
    動電話轉交不知情之李詩琴將0000000000號ＳＩ
    Ｍ卡置入該支行動電話內使用，而為警依遭竊之ＸＧ七二二
    型行動電話序號00000000000000號查得正以
    0000000000號ＳＩＭ卡使用該支行動電話之李詩
    琴後，循線查悉上情。
二、案經宜蘭縣警察局宜蘭分局報告臺灣宜蘭地方法院檢察署檢
    察官偵查起訴。
    理  由
一、訊據被告甲○○自警詢至偵審中均矢口否認有如公訴意旨所
    指之竊盜犯行，並辯稱：其並未侵入隔鄰丙○○、乙○○之
    住處竊取十七吋電腦液晶螢幕、數位相機各一部及ＸＧ七二
    二型行動電話二支，亦無積欠陳永豐債款，更未曾交付失竊
    之ＸＧ七二二型行動電話予陳永豐或李詩琴等語。然查：
  (一)本件經警依序號及通聯紀錄查獲之ＸＧ七二二型，序號00
    000000000000號行動電話，乃於九十四年八月
    二十四日凌晨二時許至七時許間，在宜蘭縣宜蘭市○○○路
    二七六巷十六號，連同置放屋內客廳之竊得十七吋電腦液晶
    螢幕、數位相機各一部，及另支相同之ＸＧ七二二型行動電
    話一併遭竊之事實，分據被害人丙○○及乙○○於警詢及偵
    查中指述綦詳，復有現場照片十三幀及贓物認領保管單一紙
    存卷可參，足徵是被害人丙○○及乙○○位於宜蘭縣宜蘭市
    ○○○路二七六巷十六號住處，於九十四年八月二十四日凌
    晨二時許起至七時許之期間內，確遭竊賊自二樓陽台破壞紗
    門後入內竊走十七吋電腦液晶螢幕、數位相機各一部及ＸＧ
    七二二型行動電話二支（其中一支序號為00000000
    000000號）無誤。
  (二)被害人丙○○及乙○○於前開時、地遭竊之ＸＧ七二二型，
    序號00000000000000號行動電話，經警依序
    號及通聯紀錄查獲時，乃由證人李詩琴置入0000000
    000號ＳＩＭ卡使用之事實，業據證人李詩琴結證屬實，
    且有通聯調閱查詢單一份在卷可稽。又遭竊前揭行動電話之
    來源，則據證人李詩琴及陳永豐分別於警詢及偵查中結證：
    該支行動電話係於九十四年八月間，陳永豐搭載李詩琴前往
    宜蘭市農民超市途中，因陳永豐先至甲○○住處外向甲○○
    催討欠款時，由甲○○所交付，用以抵償借款二仟元，當時
    李詩琴曾詢問甲○○該支行動電話之來源，甲○○表示並非
    贓物，而係前女友所使用，但因更換成照相手機才未再使用
    ，陳永豐始予以收受，並因李詩琴之要求而轉交李詩琴置入
    0000000000號ＳＩＭ卡使用等語翔實。是依前開
    證人陳永豐及李詩琴之證言，佐以被告於本院審理時自承：
    與陳永豐平日關係不錯，其於九十五年一月五日入監前，平
    均約二、三天在一起一次，陳永豐亦曾去過其位於宜蘭縣宜
    蘭市○○○路二七六巷二十號住處等語，可見證人陳永豐與
    被告甲○○間並無怨懟，亦無過節，衡情論理皆無虛構情詞
    設詞誣攀被告之理。從而，被害人丙○○及乙○○失竊之該
    支ＸＧ七二二型，序號00000000000000號行
    動電話，乃被告甲○○交予證人陳永豐之事實，應堪認定。
  (三)被告甲○○於本件竊盜案件發生時，乃居住宜蘭縣宜蘭市○○○路二七六巷二十號之事實，業據其自承在卷。又參諸卷
    附現場照片，即知被害人丙○○、乙○○遭竊之宜蘭縣宜蘭
    市○○○路二七六巷十六號住處，係與被告前開住處比鄰而
    建之連棟建物，兩處陽台更僅有矮牆相隔，可輕易自被告住
    處陽台跨越矮牆進入被害人住處陽台。是以被告與被害人住
    處隔鄰而居之客觀上之地緣關係，再佐以被害人丙○○、乙○○遭竊物品中之ＸＧ七二二型，序號000000000
    00000號行動電話，乃被告甲○○交付證人陳永豐後，
    再由證人陳永豐交予證人李詩琴使用始遭警循線查獲等跡證
    ，實可認定被告甲○○應係自其前開住處陽台翻越矮牆侵入
    被害人住處陽台，再破壞紗門入內竊得被害人丙○○、乙○○所有之十七吋電腦液晶螢幕、數位相機各一部及ＸＧ七二
    二型行動電話二支（其中一支序號為0000000000
    0000號）甚明。被告甲○○空言否認前情，咸屬無據，
    本件事證已臻明確，其犯行洵堪認定，應予依法論科。
二、查被告甲○○於行為後，刑法及刑法施行法業於九十四年二
    月二日經總統以華總一義字第０九四０００一四九０一號令
    修正公布，並自九十五年七月一日施行（下稱修正後刑法）
    ，是參酌最高法院九十五年五月二十三日刑事庭第八次會議
    決議，修正後刑法第二條第一項之規定，係規範行為後法律
    變更所生新舊法律比較適用之準據法，於修正後刑法施行後
    ，應適用修正後刑法第二條第一項之規定，為「從舊從輕」
    之比較。另於比較時應就罪刑有關之共犯、未遂犯、想像競
    合犯、牽連犯、連續犯、結合犯，以及累犯加重、自首減輕
    暨其他法定加減原因（如身分加減）與加減比例等一切情形
    ，本於統一性及整體性原則，綜其全部罪刑之結果而為比較
    。從而，本案涉及法律變更之部分，經附表所示比較修正前
    後刑法之相關規定結果，因修正後刑法較有利於被告，爰依
    修正後刑法第二條第一項但書之規定，適用修正後刑法，合
    先敘明。
三、按紗門依社會通念，客觀上乃具有防閑性質，自屬安全設備
    。是核被告甲○○於夜間翻越二樓陽台進入隔鄰被害人住處
    陽台後，破壞紗門入內行竊得手之所為，係犯刑法第三百二
    十一條第一項第一款、第二款之夜間侵入住宅，毀越安全設
    備竊盜罪。又其前因違反毒品危害防制條例案件，經臺灣板
    橋地方法院判處有期徒刑七月確定，九十三年年十二月三日
    執行完畢之事實，業據其自承在卷，復有臺灣高等法院被告
    前案紀錄表在卷可考，是其於徒刑執行完畢後五年內故意再
    本件有期徒刑以上之罪，應依修正後刑法第四十七條第一項
    累犯之規定加重其刑。爰審酌被告不思循合法途徑獲取財物
    ，反利用地利之便竊取隔鄰被害人財物，侵害社會整體防衛
    機制及被害人居家安寧與財產法益，且於犯後否認犯行，情
    節匪淺，是綜參其素行、智識程度、犯罪動機、目的、手段
    及所竊得之財物總值等一切情狀，量處如主文所示之刑。
據上論斷，應依刑事訴訟法第二百九十九條第一項前段，刑法第
二條第一項但書、刑法第三百二十一條第一項第一款、第二款、
第四十七條第一項，判決如主文。
本案經檢察官賴慶祥到庭執行職務
中    華    民    國    95    年    10    月    31    日
                  刑事第二庭審判長法  官  黃永勝
                                  法  官  楊坤樵
                                  法  官  陳嘉年
以上正本證明與原本無異。
如不服本判決應於收受本判決後10日內向本院提出上訴書狀，其
未敘述上訴理由者，並得於提起上訴後10日內向本院補提理由書
狀(均須按他造當事人之人數附繕本)「切勿逕送上級法院」。
                                  書記官  林嘉萍
中    華    民    國    95    年    10    月    31    日
附錄本案論罪科刑法條全文
刑法第三百二十一條第一項第一款、第二款
犯竊盜罪而有左列情形之一者，處六月以上、五年以下有期徒刑
：
一  於夜間侵入住宅或有人居住之建築物、船艦或隱匿其內而犯
之者。
二  毀越門扇、牆垣或其他安全設備而犯之者。
附表
┌───┬───────┬────────┬──────┐
│比較  │修正前刑法    │修正後刑法      │依從舊從輕原│
│法條  │              │                │則之比較結果│
├───┼───────┼────────┼──────┤
│刑法第│受有期徒刑之執│（第一項）受徒刑│修正後刑法已│
│四十七│行完畢，或受無│之執行完畢，或一│排除過失犯構│
│條    │期徒刑或有期徒│部之執行而赦免後│成累犯之規定│
│      │刑一部之執行而│，五年以內故意再│，較有利於被│
│      │赦免後，五年以│犯有期徒刑以上之│告          │
│      │內再犯有期徒刑│罪者，為累犯，加│            │
│      │以上之罪者，為│重本刑至二分之一│            │
│      │累犯，加重本刑│                │            │
│      │至二分之一    │                │            │
└───┴───────┴────────┴──────┘


司法院資訊處製作；財團法人民間司法改革基金會備份。
